# 重大资产重组的问题

提问人：hybird 时间：2022-10-11 09:29:10
求助陈版主，客户A（国企高速公路公司）这边拟进行一个重大资产重组，打算再买一条高速公路进来。
具体操作是：假设 2022 年 10 月先新设一个公司B（属于同控下的公司），这个新设公司B先把这条路相关的资产负债评估作价打包买进来，然后客户A把这个新设公司B买进来。
但是现在问题在于原先拥有这条路的公司是有好几条高速公路在同时经营的，客户A只打算买其中一条路，那么这种情况下重大资产重组对标的资产（新设公司B？）的审计报告怎么出三年的呢？还有备考报表的考虑。
这算国企的国有资产划拨吗？是常见的处理吗?

回答人：chenyiwei
这种情况，该公路的资产、负债、收入、成本、费用等应当具有相对独立性（独立于该路所在公司所经营的其他路或者其他业务），因此对于单独可识别的仅归属于该标的公路的资产、负债和损益项目，应当可以直接纳入模拟报表。
对于B公司发生的管理费用等共同费用，也应考虑按照合理的基础（如该条标的公路的收入占B公司总收入的比例，或者其他合理的分摊基础）分摊到该标的公路项目，以完整体现其盈利能力。这种思路类似于原先的剥离调整。